臺灣高等法院臺中分院刑事裁定　
111年度抗字第194號
抗  告  人  
即  受刑人  陳映達




上列抗告人即受刑人因聲請定其應執行刑案件，不服臺灣臺中地
方法院111年度聲字第46號中華民國111年1月17日所為裁定，提
起抗告，本院裁定如下：
    主  文
原裁定撤銷，發回臺灣臺中地方法院。
　　    理  由
一、原裁定意旨略以：抗告人即受刑人陳映達（下稱抗告人）因
    如原裁定附表所示詐欺等案件，先後經法院分別判處如原裁
    定附表所示之刑，且均經確定在案，此有如原裁定附表所示
    刑事判決及臺灣高等法院被告前案紀錄表在卷可稽，是檢察
    官聲請定其應執行之刑，核屬正當，應予准許。而審酌被告
    所犯如原裁定附表所示詐欺罪，其犯罪時間均係於民國108
    年4月9日至同年月24日之間，併考量其犯罪動機、態樣、手
    段，參與詐欺集團成員「阿萬」、「遠哥」等人所組成詐欺
    集團，擔任取款車手之工作等情，被告在密接時間為犯罪，
    其動機目的雷同，犯罪手段、態樣相似，且如原裁定附表編
    號1至4所示之罪，前已經法院合併定應執行有期徒刑3年6月
    確定，顯已考量各罪間獨立性薄弱之特質，故考量被告前揭
    加重詐欺犯行中，有行為反覆、罪質類似或獨立較低之特性
    情狀，並佐以其犯罪次數、有無與被害人和解等情，爰合併
    定應執行有期徒刑5年2月等語。
二、抗告意旨詳如附件之抗告聲請狀所載。
三、按數罪併罰之案件，於審判中，現雖有科刑辯論之機制，惟
    尚未判決被告有罪，亦未宣告其刑度前，關於定應執行刑之
    事項，欲要求檢察官、被告或其辯護人為充分辯論，盡攻防
    之能事，事實上有其困難。行為人所犯數罪，或因犯罪時間
    之先後或因偵查、審判程序進行速度之不同，或部分犯罪經
    上訴而於不同審級確定，致有二裁判以上，分別確定，合於
    數罪併罰之要件，依刑法第53條、第54條應依同法第51條第
    5款至第7款之規定，定其應執行之刑者，刑事訴訟法第477 
    條第1項規定由檢察官聲請該法院裁定之（有刑法第50條第1
     項但書之情形，執行中應由受刑人請求檢察官為聲請）。
    依上開規定雖僅檢察官得向法院聲請（刑事訴訟法第477條
    第2 項另規定，受刑人或其法定代理人、配偶，亦得請求前
    項檢察官聲請之），惟定應執行刑，不僅攸關國家刑罰權之
    行使，於受刑人之權益亦有重大影響，除顯無必要或有急迫
    情形外，法院於裁定前，允宜予受刑人以言詞、書面或其他
    適當方式陳述意見之機會，程序保障更加周全（最高法院11
    0年度台抗大字第489號裁定意旨參照）。
四、經查，經本院核閱原裁定法院111年度聲字第46號全卷，原
    裁定法院於收受本案之際，抗告人係於法務部○○○○○○○○○○○
    執行中，然原裁定法院並未傳喚抗告人到場，亦未以函文或
    其他替代之方式，通知抗告人就本件攸關國家刑罰權之行使
    ，於受刑人之權益有重大影響之案件表示意見，且本案亦未
    有何顯無必要或急迫之情形，原裁定法院未賦予抗告人陳述
    意見之機會即逕行裁定，於法自有未合。抗告意旨雖未指摘
    及此，然原裁定既有前揭違誤，為兼顧受刑人之審級利益，
    爰由本院將原裁定撤銷，發回原裁定法院另為適當之處理。
據上論結，應依刑事訴訟法第413條前段，裁定如主文。
中　　華　　民　　國　　111 　年　　3 　　月　　7 　　日
              刑事第二庭　  審判長法　官　何志通
                                  法　官　吳進發
                                  法　官　石馨文
以上正本證明與原本無異。
如不服本裁定，得於收受送達後五日內向本院提出抗告書狀（須
附繕本）。因疫情而遲誤不變期間，得向法院聲請回復原狀。

                                  書記官  陳儷文
　　　　　　　　　　　　　　　　　
中　　華　　民　　國　　111 　年　　3 　　月　　7 　　日